Inventaris van persoonsdossiers van het hogere personeel van het Ministerie van Financiën, (1856) 1945-1985
Nationaal Archief, Den Haag
Ministerie van Financiën, Centrale Directie, Persoonsdossiers Belangrijke Personen
Fin / CD / Persoonsdossiers
1856-1985
merendeel 1945-1985
F15
116 inventarisnummers; 1,80 meter
Normale geschreven, getypte en gedrukte documenten. Geen bijzondere handschriften.
Nationaal Archief, Den Haag
Ministerie van Financiën
Betreft een verzameling personeelsdossiers van belangrijke ambtenaren werkzaam geweest bij het Ministerie van Financiën
Archiefvorming
Geschiedenis van de archiefvormer
Het departement van Financiën is in 1831 ontstaan uit een samenvoeging van twee reeds bestaande departementen, die van Financiën en van Ontvangsten. Er bleef door de jaren echter wel steeds een tweedeling bestaan tussen staatsuitgaven (Financiën) en de middelen (Ontvangsten). De hiërarchische structuur van minister, secretaris-generaal etc. is altijd ongewijzigd gebleven.
Het departement van Financiën bleef tot 1940 dezelfde werkzaamheden behouden. Na de Duitse inval in mei 1940, week de Nederlandse regering uit naar Engeland en regeerde daar "in ballingschap" verder.
In het bezette Nederland kwam het departement onder controle van de Duitse Rijkscommissaris voor het Nederlandse bezette gebied, Arthur Seyss-Inquart. Deze stelde mr. L.J.A. Trip aan als waarnemend Secretaris-generaal en werd vervolgens leidinggevende van het Departement van Financiën. Na ontslag van mr. Trip in 1941 werd het departement opgesplitst. De Thesaurier-generaal werd als waarnemend Secretaris-generaal belast met de leiding van de Generale Thesaurie en de Rijksgebouwendienst, terwijl de Directeur-generaal de leiding kreeg over de belastingafdelingen en de afdeling Domeinen. In dat zelfde jaar werd de N.S.B.-er M.M. Rost van Tonningen benoemd tot Secretaris-generaal voor Bijzondere Economische Aangelegenheden en tot waarnemend Secretaris-generaal van het voornoemde deel van het Departement van Financiën.
Na de bevrijding in 1945 werd het departement van Financiën groter van opzet in verband met de wederopbouw en het toenemende internationale samenwerkingsverband. Er werden diverse afdelingen toegevoegd aan het ministerie van Financiën, zoals onder andere de afdeling Perszaken voor onder meer de voorlichting voor het publiek en de nieuwsvoorziening van het ministerie.
Geschiedenis van het archiefbeheer
De oorsprong van dit archief ligt bij de Centrale Directie van het ministerie van Financiën. Hier is ooit gestart met het selecteren van de personeelsdossiers van belangrijke personen. De selectie heeft een bepaalde willekeur, want niet van elke hooggeplaatste functionaris is het dossier bewaard gebleven. De voornoemde selectie heeft waarschijnlijk plaatsgevonden op maatschappelijke status en importantie binnen de overheid.
De oudste dossiers lopen vanaf 1856, gebaseerd op de indiensttreding van de betreffende persoon en betreffen persoonsgegevens (op stamkaarten), notulen en verslagen, evenals enkele foto's van diverse belangrijke personen. De oudste dossiers zijn (waarschijnlijk) samengesteld vanaf de periode dat in 1831 de departementen van Financiën en van Ontvangsten werden samengevoegd tot één departement van Financiën. De dossiers werden gevormd bij de afdeling Centrale Directie. De bewaard gebleven dossiers zijn afkomstig van verschillende afdelingen binnen de Centrale Directie van het ministerie van Financiën, zoals de Algemene Leiding, waartoe de minister van Financiën, de Staatssecretaris, de Secretaris-generaal en de plaatsvervangend Secretaris-generaal behoorden. Voorts zijn ook dossiers opgenomen van personen die een functie bekleed hebben binnen de volgende afdelingen; Generale Thesaurie, het Directoraat Generaal der Rijksbegroting, het Directoraat Generaal voor de Fiscale Zaken, het Directoraat Generaal der Belastingen en overige Centrale Directies. Ook zijn diverse personen geselecteerd welke een lagere functie hebben bekleed maar welke wel een belangrijke maatschappelijke of politieke rol hebben vervuld.
De meest recente dossiers betreffen onder andere inmiddels gepensioneerde functionarissen of personen die in de politiek actief zijn geweest, maar welke wel een (inmiddels afgesloten) periode als bijv. minister of staatsecretaris hebben vervuld. De dossiers betreffen vaak alleen de periode van de ambtelijke dienstperiode.
De verwerving van het archief
Het archief is in 2008 door het Ministerie van Financiën overgebracht naar het Nationaal Archief, krachtens artikel 12 van de Archiefwet 1995
Het archief is krachtens bepalingen van de Archiefwet overgebracht.
De verwerving van het archief
Het archief is krachtens bepalingen van de Archiefwet overgebracht.
Inhoud en structuur van het archief
Inhoud
Inhoudelijk betreft het persoonsgegevens, minuten van verschillende aard, notulen, verslagen en klaagschriften. Het betreft meestal kopieën of doorslagen, maar er zijn ook diverse originele stukken aangetroffen. Naast de persoonsgegevens zijn de aanvullende gegevens uiteenlopend, historisch relevant zijn o.a. de ontslagen van N.S.B.-leden naar aanleiding van het Zuiveringsbesluit voor Rijksambtenaren. In diverse dossiers zijn ook foto's aangetroffen van de betreffende personen.
Selectie en vernietiging
Bij de samenstelling van het oorspronkelijke archief hebben de medewerkers van de Centrale Directie van het ministerie van Financiën als criterium de salarisschaal van de opgenomen personen gehanteerd. Iedereen vanaf salarisschaal 15 en hoger is zodoende opgenomen. Daarnaast heeft PWAA geconstateerd dat er ook personen zijn opgenomen vanwege een uitzonderlijke zaak, zoals bijvoorbeeld om problemen met het weduwepensioen, een vermissingzaak of een rechtszaak in verband met een pensioensgat. Dit zijn dan ook vooral de bedrijfsmatige criteria. Op basis van de Basis Selectie Documenten zou echter aan alle bescheiden een vernietigingstermijn van 75 jaar na de geboortedatum gekoppeld kunnen worden, gezien hun aard als onderdelen van het personeelsdossier.
Omdat er echter dossiers en stukken van cultuurhistorisch belang zijn aangetroffen is er dus voor gekozen deze dossiers niet als “gewone” personeeldossiers te selecteren. Daarnaast zijn er veel dossiers en stukken van vóór 1945 aangetroffen waarvoor de huidige Basis Selectie Documenten niet gelden. PWAA heeft om voorgaande redenen dus een drietal criteria gehanteerd
Ten eerste zijn de dossiers beoordeeld naar functie en is geconcludeerd dat de volgende functies bewaard moeten worden (vanaf de huidige (salaris) schaal 18):
Minister
Staatssecretaris
Secretaris-generaal
plaatsvervangend Secretaris-generaal
Directeur-generaal der Belastingdienst
Directeur-generaal der Fiscale Zaken
Directeur-generaal der Rijksbegroting
Directeur der Rijksbelastingen en Domeinen
Thesaurier-generaal.
Ten tweede is beoordeeld naar de periodisering van de dossiers. Indien het dossier uit een periode van vóór 1945 dateert, dan wordt het bewaard volgens de eerder gemaakte afspraken betreffende archiefbescheiden van die periode. Dat wil zeggen, de geldende BSD’s betreffende Overheidspersoneel gelden vanaf 1945. Zodoende is beslist dat dossiers en stukken van voor die periode integraal bewaard blijven.
Overigens zijn er ook een aantal veel oudere dossiers aangetroffen, gedateerd vanaf 1856.
Ten derde is gekeken naar de cultuurhistorische waarde van de bescheiden. Hierbij is gekeken of de desbetreffende personen betrokken waren bij zaken die zich afspeelden in voor het Koninkrijk der Nederlanden bijzondere tijdsomstandigheden en of de personen zich in hun verdere loopbaan uitzonderlijk hebben onderscheiden, dan wel een uitzonderlijke functie hebben bekleed. Zo zijn bijvoorbeeld dossiers ter bewaring geselecteerd die betrekking hebben op de oorlogsperiode 1940-1945, zowel betreffende functionarissen van het Departement van Financiën tijdens de Duitse bezetting van Nederland als functionarissen van het Nederlandse kabinet in ballingschap te Engeland. Ook zijn er dossiers geselecteerd die betrekking hebben op de gevolgen van de oorlogshandelingen, na 1945, betreffende o.a. ontslagen op grond van het Zuiveringsbesluit. Dit besluit (1944-1945) stelde een zuivering van zogenaamde “fout” overheidspersoneel van kracht. Stukken hierover zijn ook in enkele personeelsdossiers aangetroffen.
Stukken die niet aan bovenstaande criteria voldoen zijn dan ook ter vernietiging geselecteerd. De te vernietigen stukken zijn in 2006 via een vernietigingslijst aan de zorgdrager kenbaar gemaakt.
Aanvullingen
Er wordt verwacht dat het ministerie van Financiën in de toekomst deze inventaris zullen aanvullen met recenter materiaal.
Ordening van het archief
Het archiefblok ACD-140 betreft hoofdzakelijk chronologisch geordende personeelsdossiers.
Aanwijzingen voor de gebruiker
Openbaarheidsbeperkingen
Deels openbaar, deels beperkt openbaar (A). Beperking openbaarheid (max. 100 jaar) betreft dossiers over nog levende personen of van personen waarvan de overlijdensdatum niet bekend is.
Materiële beperkingen
Het archief kent geen beperkingen voor het raadplegen van stukken als gevolg van slechte materiële staat
Aanvraaginstructie
Openbare archiefstukken kunnen online worden aangevraagd en gereserveerd. U kunt dit ook via de terminals in de studiezaal van het Nationaal Archief doen. Om te kunnen reserveren dient u de volgende stappen te volgen:
U maakt een profiel aan op www.gahetna.nl, en logt vervolgens in
Via de archiefinventaris (alleen de beschrijvingen met rode nummers) selecteert u het gewenste archiefstuk door op de knop 'Reserveren' te klikken
In het volgende scherm geeft u aan op welke dag u het archiefstuk wilt inzien
Indien u zich bevindt in de studiezaal en een tafelnummer heeft ontvangen kunt u dit nummer vermelden. Als u geen tafelnummer heeft kunt u tafelnummer 777 laten staan
Vervolgens bevestigt u uw reservering door deze te versturen.
Verwant materiaal
Afgescheiden archiefmateriaal
Stukken van na 1985 zijn geretourneerd aan de zorgdrager, in dit geval het ministerie van Financiën. Reden hiervan is dat het materiaal van na 1985 te recent en veelal nog personen betreft die nog steeds in overheidsdienst actief zijn.
Verwante archieven
In het zgn. Dossiersarchief van het Ministerie van Financiën 1831-1940 bevinden zich de oudere stukken betreffende het personeel van het ministerie.
Systematisch overzicht van belangrijke personen binnen het ministerie van Financiën
Primair geordend per directoraat-generaal op functie en secundair alfabetisch geordend op familienaam
A. Algemene Leiding
Minister van Financiën
Andriessen, mr. F.H.J.J (geb. 1929)
1980-1980
Bodenhausen, C.W. (geb. 1869)
1891-1939
Duisenberg dr. W.F. (geb. 1935)
1973-1977
Geer, jhr. mr. D.J. de (geb.1870)
1926-1940
Hofstra, H.J. (geb 1904)
1923-1958
Huysmans, dr. G.W.M. (geb.1902)
1945-1945
Kieft, J. van de (geb.1884)
1952-1956
Lieftinck, prof. mr. P. (geb.1902)
1933-1952
Nelissen, mr. R.J. (geb. 1931)
1971-1973
Oud, Mr. P.J. (geb.1886)
1933-1937
Ruding, H.O.Chr.R. (geb. 1939)
1965-1971
Stee, A.P.J.M.M. van der (geb. 1928)
1980-1982
Vondeling, dr. ir. A. (geb.1916)
onbekend- 1966
Witteveen, H.J. (geb. 1921)
1967-1971
Zijlstra, prof. dr. J. (geb.1918)
1959-1967
Staatssecretaris
Berge, W. H. van den (geb. 1905)
1923-1965
Goede, A. de (geb.1928)
1973-1977
Grapperhaus, F.H. (geb.1927)
1967-1971
Koning, mr. H.E. (geb.1933)
1956-1989
Krombrink, J.C. (geb.1946)
1981-1982
Nooteboom, mr. A. (geb.1928)
1977-1980
Rooijen, M.J. van (geb. 1942)
1967-1977
Scholten, mr. W. (geb. 1927)
1951-1973
Stee, A.P.J.M.M. van der (geb. 1928)
1971-1973
Secretaris-Generaal
Albarda, mr. H. (geb. 1904)
1933-1933
Asch van Wijck, A.M.C. van (geb. 1880)
1903-1945
Dries, mr. H.A.M. van den (geb. 1904)
1928-1967
Huijsmans, mr. J.C.W.M. (geb.1917)
1946-1982
s'Jacobs, mr. H. L. (geb. 1906)
1945-1950
Jonge, jhr. M. de (geb.1859)
1879-1924
Laman de Vries, J.P.A. (geb.1863)
1895-1930
Setten, G. van (geb.1920)
1980-1985
plaatsvervangend Secretaris-Generaal
Goedvolk, V.I (geb.1944)
1983-1990
Plas, mr. L. O. van der (geb.1898)
1937-1964
waarnemend Secretaris-Generaal
Rost van Tonningen, mr. M.M.(geb.1894)
1941-1945
Inspecteur-Generaal
Lee, W. (geb. 1806)
1873-1873
Mesritz, L.W. van (geb. 1793)
1856-1856
Raadsadviseur
Bakker, J. (geb. 1886)
1906-1951
Blom, G. (geb. 1902)
1922-1945
Roelofsen, J.C. (geb. 1881)
1922-1947
Zee, T. van der (geb. 1905)
1941-1945
Overige
Alphen, F.A. van (geb. 1904)
1933-1972, [Attaché voor fiscale- en douane- aangelegenheden]
Blanc, dr. L.J.C.N. (geb. 1946)
1973-1983, [Directeur-generaal Rijksbegroting]
Ende, D.A.P.W. van der (geb. 1913)
1939-1973, [Directeur-generaal van het Kadaster en de Domeinen]
Fehmers, J.M. (geb. 1916)
1944-1954, [Financieel attaché]
Folkerts, H. (geb. 1905)
1927-1957, [Commies]
Hardenberg, H.F.C, (geb.1903)
1929-1957, [Administrateur Financiële raad]
Jolles, mr. J. (geb.1916)
1946-1959, [Administrateur A]
Lynden, J.C.E. baron van (geb. 1887)
1921-1945, [Hoofd Rijksgebouwendienst]
Posthumus, W.Chr. (geb. onbekend)
1941- onbekend, [Custodian voor het Verenigd Koninkrijk]
Siethoff, mr. J.G.A. ten (geb. 1899)
1949-1966, [Hoofdadministrateur]
Steenberghe, mr. M.P.L (geb. onbekend)
onbekend-1946, [Voorzitter van de Commissie voor de economische en financiële scheepvaartaangelegenheden van het Koninkrijk voor het westelijk halfrond]
Uytenhooven, A. (geb. 1822)
1856- onbekend, [onbekend]
Vries, prof. mr. F. de (geb. 1884)
onbekend- 1958, [Koninklijk Commissaris van de Nederlandse Bank (o.a. ook voorzitter SER) ]
Willigen, J. de (geb. 1891)
1930-1956, [onbekend]
Woudhuysen, A.D. (geb.1917)
1945-1952, [Referendaris/adjunct financieel attaché]
Zouteriks, T.W. (geb. 1899)
1948-1953, [Arbeidscontractant/secretaris (o.a. secretaris van de Nationale Spaarraad) ]
B. Generale Thesaurie
Thesaurier-Generaal
Drees, prof. dr. W. (geb. 1922)
1950-1971
Glasz, prof. Ch. (geb. 1904)
1937-1972
Korteweg, P. (geb.1941)
1981-1986
Koster, dr. W. (geb.1911)
1949-1951
Leeuw, B.J. de (geb.1887)
1908-1952
Oort, dr. C.J. (geb.1928)
1971-1977
Ridder, dr. J. (geb.1910)
1935-1946
Ries, mr. L.A. (geb.1893)
1924-1936
Treep, dr. A. (geb.1910)
onbekend- 1949
Wellink, A.F.E.P. (geb. 1943)
1970-1982
Plaatsvervangend Thesaurier-generaal
Block, mr. J.W. (geb. 1904)
1947-1959
Liefrinck, mr. E.A. (geb. 1914)
1938-1978
Rinnooy Kan, A. (geb.1913)
1935-1975
Waarnemend Thesaurier-generaal
Beyen, mr. J.W. (geb. 1897)
1918-1924
Rambonnet, F.L. (geb.1899)
1941-1944, [(o.a. Directeur-Generaal voor Bijzondere Economische Zaken, tijdens de oorlog Algemeen Gemachtigde voor Oorlogs- en Defensieschaden) ]
Overige
Andriessen, M.C.A. (geb. 1907)
1946-1960, [Inspecteur Generale Thesaurie]
Coster, K.J.B.A. (geb. 1873)
1920-onbekend, [Bezuinigingsinspecteur]
Doorninck, mr. dr. A. van (geb. 1874)
1923-1935, [Buitengewoon hoofdambtenaar]
Hulst, dr. C.C. (geb. 1900)
1923-1965, [Adviseur]
Noë, M.C. (geb. 1907)
1941-1947, [Hoofd Inspecteur van de Generale Thesaurie (o.a. werkzaam voor het agentschap van het Ministerie te Londen tijdens oorlogstijd)]
Patijn, mr. P.J. (geb. 1863)
1898-1905, [Administrateur]
Sieperda, H. (geb.1883)
1921-1949, [Bezuinigingsinspecteur]
Spanjer, mr. dr. A. (geb.1890)
1915-1955, [Bezuiniginsinspecteur]
Talma, H. (geb.1902)
1938-1948, [Raadsadviseur (o.a. vertegenwoordiger te Batavia) ]
Tets, jhr. G.O.J. van (geb. 1924)
1949- 1957, [Financieel attaché (o.a. beheerder van in Groot-Britannië en ierland gelegen kluizen) ]
Wagenaar, W. (geb.1895)
1924-1934, [Referendaris/secretaris (o.a. secretaris van de Rijkscommissie van Advies voor de Gemeentefinanciën)]
Wijckerslooth de Weerdenstein, jhr. mr. R. de, (geb. 1912)
1946-1950, [Arbeidscontractant/secretaris (o.a. secretaris van de Nederlandse delegatie van de Inter-Allied Reparation Agency (IARA))]
C. Directoraat Generaal der Rijksbegroting
Directeur-Generaal der Rijksbegroting
Blanc, dr. L.J.C.M. (geb. 1946)
1973-1983
Gerritsen, D.J. (geb. 1895)
1920-1956
Koopman, prof. L. (geb. 1943)
1968-1977
Meij, prof. dr. A. (geb. 1890)
1930-1949
Meijs, drs. T.A.J. (geb. 1943)
1974-1980
D. Directoraat Generaal voor de Fiscale Zaken
Directeur-Generaal voor de Fiscale Zaken
Dekker, T. (geb. 1916)
1938-1981
Tuk, C.P. (geb.1908)
1928-1973
Overige
Lawick, H. Baron van (geb.1914)
1935-1979, [plaatsvervangend Directeur-Generaal Fiscale zaken]
E. Directoraat Generaal der Belastingen
Directeur-Generaal der Belastingen
Koning, J. de (geb.1919)
onbekend-1977
Postma, H. (geb.1894)
1922-1958
Sinninghe Damsté, mr. dr. J.H.R. (geb.1881)
1904-1937
Sleddering, C.J. (geb.1921)
1942-1984
Wethmar, F.I. (geb. 1903)
1923-1968
Directeur der Rijksbelastingen en Domeinen
Bakker, H. (geb. 1902)
1937-1967
Kingma, mr. J. (geb.1879)
1916-1941
Paymans, F.W.A.M. (geb.1894)
1935-1959
Schendstok, prof. dr. B. (geb.1898)
1927-1952
Schuttevaer, mr. H. (geb.1905)
1928-1957
Smeets, prof. dr. M.J.H. (geb. 1896)
1917-1949
Soest, A.J. van (geb. 1902)
1923-1946
Takken, J. (geb. 1880)
1902-1945
Overige
Hut, J.J.P. (geb.1903)
1944-1968, [Personeelsconsulent]
Mieras, W.M. (geb. 1892)
1931-1957, [Inspecteur van de Waarborg op platina en zilveren en gouden werken]
Reijne, J.P.H. (geb.1903)
1935-1956, [Hoofdinspecteur van 's Rijks Belastingen]
Voort, R. van den (geb.1807)
1837-1860, [Inspecteur van de Waarborg op platina en zilveren en gouden werken]
Vries, de J.J. (geb. 1905)
onbekend- 1960, [Hoofdinspecteur van 's Rijks Belastingen]
F. Domeinen
Zie ook Directoraat Generaal der Belastingen
Directeur der Domeinen
Boer, mr. H.F. de (geb. 1875)
1923-1939, [Hoofd der afdeling Domeinen]
Dediger, prof.dr. J.G. (geb. 1909)
1930-1962, [Directeur der Rijksbelastingen en Domeinen]
Overige
Bont, B.J. de (geb. 1900)
1941-1965, [Bedrijfsleider Staatslandbouwbedrijf]
Brands, J. (geb. 1903)
1934-1945, [Inspecteur der Domeinen]
Klijnhout, ir. C.C. (geb.1879)
1938-1971, [Rentmeester der Domeinen Wieringermeer]
Nysingh, ir. J. (geb. 1901)
1928-1967, [Rentmeester der Domeinen]
Stassen, C.H.W. (geb.1895)
1921- onbekend, [Inspecteur der Domeinen]
Beschrijving van de series en archiefbestanddelen
- Personeelsdossiers van belangrijke personen binnen het ministerie van Financiën, 1856-1985; 1-115; 116 omslagen
  Alfabetisch geordend op familienaam
  - Albarda, mr. H. (geb. 1904), 1933-1960, 1
  - Alphen, F.A. van (geb. 1904), 1948-1972, 2
  - Andriessen, mr. F.H.J.J (geb. 1929), 1977-1980, 3
    Openbaarheid beperkt tot 01-01-2030
  - Andriessen, M.C.A. (geb. 1907), 1950-1962, 4
  - Asch van Wijck, A.M.C. van (geb. 1880), 1903-1947, 5
  - Bakker, H. (geb. 1902), 1928-1967, 6
  - Bakker, J. (geb. 1886), 1906-1973, 7
  - Berge, W.H. van den (geb. 1905), 1923-1953, 8
  - Beyen, mr. J.W. (geb. 1897), 1919-1963, 9
  - Blanc, dr. L.J.C.N. (geb. 1946), 1973-1984, 10
    Openbaarheid beperkt tot 01-01-2047
  - Block, mr. L. de (geb. 1904), 1947-1959, 11
  - Blom, G. (geb. 1902), 1944-1946, 12
  - Bodenhausen, C.W. (geb. 1869), 1929-1939, 13
  - Boer, mr. H.F. de (geb. 1875), 1923-1934, 14
  - Bont, B.J. de (geb. 1900), 1960-1965, 15
  - Brands, J. (geb. 1903), 1944-1972, 16
  - Coster, K.J.B.A. (geb. 1873), 1921-1949, 17
  - Dediger, prof. dr. J.G. (geb. 1909), 1950-1972, 18
  - Dekker, T. (geb. 1916), 1938-1994, 19
  - Doorninck, mr. dr. A. van (geb. 1874), 1923-1936, 20
  - Drees, prof. dr. W. (geb. 1922), 1950-1973, 21
  - Dries, mr. H.A.M. van den (geb. 1904), 1928-1969, 22
  - Duisenberg, dr. W.F. (geb. 1935), 1971-1978, 23
  - Ende, D.A.P.W. van der (geb. 1913), 1939-1973, 24
  - Fehmers, J.M. (geb. 1916), 1945-1957, 25
  - Folkerts, H. (geb. 1905), 1947-1980, 26
  - Geer, jhr. mr. D.J. de (geb.1870), 1921-1941, 27
  - Gerritsen, D.J. (geb. 1895), 1949-1954, 28
  - Glasz, prof. Ch. (geb. 1904), 1945-1972, 29
  - Goede, A. de (geb.1928), 1973-1977, 30
    Openbaarheid beperkt tot 01-01-2029
  - Goedvolk, V.I (geb.1944), 1980-1990, 31
    Openbaarheid beperkt tot 01-01-2045
  - Grapperhaus, F.H. (geb.1927), 1966-1971, 32
    Openbaarheid beperkt tot 01-01-2028
  - Hardenberg, H.F.C, (geb.1903), 1929-1957, 33
  - Hofstra, H.J. (geb. 1904), 1923-1958, 34
  - Huijsman, mr. J.C.W.M. (geb.1917), 1946-1982, 35
  - Hulst, dr. C.C. (geb. 1900), 1927-1965, 36
  - Hut, J.J.P. (geb.1903), 1940-1968, 37
  - Huysmans, dr. G.W.M. (geb.1902), 1945-1945, 38
  - s'Jacobs, mr. H. L. (geb. 1906), 1946-1965, 39
  - Jolles, mr. J. (geb.1916), 1946-1962, 40
  - Jonge, jhr. M. de (geb.1859), 1879-1924, 41
  - Kieft, J. van de (geb.1884), 1952-1956, 42
  - Kingma, mr. J. (geb.1879), 1916-1942, 43
  - Klijnhout, ir. C. C. (geb.1879), 1940-1971, 44
  - Koning, mr. H.E. (geb.1933), 1952-1986, 45
    Openbaarheid beperkt tot 01-01-2027
  - Koning, J. de (geb. 1919), onbekend-1977, 46
    Openbaarheid beperkt tot 01-01-2020
  - Koopmans, prof. L. (geb. 1943), 1965-1977, 47
    Openbaarheid beperkt tot 01-01-2040
  - Korteweg, P. (geb.1941), 1981-1986, 48
    Openbaarheid beperkt tot 01-01-2042
  - Koster, dr. W. (geb.1911), 1949-1952, 49
  - Krombrink, J.C. (geb.1946), 1981-1982, 50
  - Laman de Vries, J.P.A. (geb.1863), 1895-1930, 51
  - Lawick, H. baron van (geb.1914), 1935-1981, 52
  - Lee, W. (geb. 1806), 1873-1873, 53
  - Leeuw, B.J. de (geb.1887), 1908-1953, 54
  - Liefrinck, mr. E.A. (geb. 1914), 1939-2003, 55
  - Lieftinck, prof. mr. P. (geb.1902), 1945-1975, 56
  - Lynden, J.C.E. baron van (geb. 1887), 1921-1945, 57
  - Meij, prof. dr. A. (geb. 1890), 1930-1949, 58
  - Meijs, drs. T.A.J. (geb. 1943), 1974-1980, 59
    Openbaarheid beperkt tot 01-01-2044
  - Mesritz, L.W. van (geb. 1793), 1856-1856, 60
  - Mieras, W.M. (geb. 1892), 1913-1957, 61
  - Nelissen, mr. R.J. (geb. 1931), 1971-1973, 62
    Openbaarheid beperkt tot 01-01-2032
  - Noë, M.C. (geb. 1907), 1945-1972, 63
  - Nooteboom, mr. A. (geb.1928), 1974-1980, 64
  - Nysingh, ir. J. (geb. 1901), 1928-1967, 65
  - Oort, dr. C.J. (geb.1928), 1971-1977, 66
  - Oud, mr. P.J. (geb.1886), 1933-1937, 67
  - Patijn, mr. R.J.H. (geb. 1863), 1898-1905, 68
  - Paymans, F.W.A.M. (geb.1894), 1920-1963, 69
  - Plas, mr. L. O. van der (geb.1898), 1940-1973, 70
  - Posthumus, W.Chr. (geb. 1895), 1941-1941, 71
  - Postma, Hendrik (geb.1894), 1916-1962, 72
  - Rambonnet, F.L. (geb.1899), 1941-1946, 73
  - Reijne, J.P.H. (geb.1903), 1935-1956, 74
  - Ridder, dr. J. (geb.1910), 1934-1947, 75
  - Ries, mr. L.A. (geb.1893), 1924-1956, 76
  - Rinnooy Kan, A. (geb.1913), 1945-1976, 77
  - Roelofsen, J.C. (geb. 1881), 1922-1947, 78
  - Rooijen, M.J. van (geb. 1942), 1967-1978, 79
    Openbaarheid beperkt tot 01-01-2043
  - Rost van Tonningen, mr. M.M. (geb.1894), 1942-1952, 80
  - Ruding, H.O.C.R. (geb. 1939), 1966-1999, 81
  - Schendstok, prof. dr. B. (geb.1898), 1919-1952, 82
  - Scholten, mr. W. (geb. 1927), 1951-1973, 83
  - Schuttevaer, mr. H. (geb.1905), 1928-1957, 84
  - Setten, G. van (geb.1920), 1980-1985, 85
    Openbaarheid beperkt tot 01-01-2021
  - Sieperda, H. (geb.1883), 1921-1951, 86
  - Siethoff, mr. J.G.A. ten (geb. 1899), 1949-1966, 87
  - Sinninghe Damsté, mr. dr. J.H.R. (geb.1881), 1904-1937, 88
  - Sleddering, C.J. (geb.1921), 1942-1991, 89
  - Smeets, prof. dr. M.J.H. (geb. 1896), 1917-1957, 90
  - Soest, A.J. van (geb. 1902), 1924-1957, 91
  - Spanjer, mr. dr. A. (geb.1890), 1925-1955, 92
  - Stassen, C.H.W. (geb.1895), 1921- onbekend, 93
  - Stee, A.P.J.M.M. van der (geb. 1928), 1971-1982, 94
  - Steenberghe, mr. M.P.L (geb.1899), 1946-1947, 95
  - Takken, J. (geb. 1880), 1902-1948, 96
  - Talma, H. (geb.1902), 1945-1955, 97
  - Tets, jhr. G.O.J. van (geb. 1924), 1949- 1958, 98
    Openbaarheid beperkt tot 01-01-2025
  - Treep, dr. A. (geb.1910), 1945-1949, 99
  - Tuk, C.P. (geb.1908), 1928-1973, 100
  - Uytenhooven, A. (geb. 1822), 1856-1856, 101
  - Vondeling, dr. ir. A. (geb.1916), 1965-1966, 102
  - Voort, R. van den (geb.1807), 1860-1860, 103
  - Vries, prof. mr. F. de (geb. 1884), 1952-1958, 104
  - Vries, J.J. de (geb. 1905), 1926-1960, 105
  - Wagenaar, W. (geb.1895), 1924-1955, 106
  - Wellink, A.F.E.P. (geb. 1943), 1969-1983, 107
  - Wethmar, F.I. (geb. 1903), 1923-1968, 108